臺灣高雄地方法院刑事判決　　　　　　　　　　　　九十一年度交易字第四六二號
　　公　訴　人　臺灣高雄地方法院檢察署檢察官
　　被　　　告　乙○○
右列被告因傷害案件，經檢察官提起公訴（九十一年度偵字第一五二二０號），本院
判決如左：
    主  文
乙○○因過失傷害人，處拘役伍拾日，如易科罰金，以參佰元折算壹日。
    事  實
一、乙○○領有自用小客車之駕駛執照，於民國九十年十一月十一日二十三時許，其
    駕駛車牌號碼ＸＥ─二七七三號自用小客車，沿高雄縣大寮鄉○○○路林園往大
    寮方向行駛，途經該路段五六二號東隆紙廠前，因該路段大寮往林園方向之車道
    全部封閉，是該路段縮減為單線雙向通車，其本應注意行經道路修理路段，應減
    速慢行，作隨時停車之準備，且行駛時，駕駛人應注意車前狀況及汽車在雙向車
    道行駛時，應在遵行車道內行駛不得駛入來車之車道，並隨時採取必要之安全措
    施，以預防危險之發生，而當時天候為晴、路面乾燥、無缺陷，且依乙○○之智
    識、能力，又無不能注意之情事，竟疏於注意施工標誌以減速慢行，並駛入對向
    車道內，適甲○○乘騎車號ＸＣＴ─０五０號重型機車經該路段大寮往林園方向
    行駛，行至上開地點，乙○○見狀閃煞不及，與甲○○所騎乘之重機車對撞，造
    成甲○○人車倒地後，受有頭部外傷併腦震盪、兩膝挫傷、臀部擦傷等之傷害。
二、案經甲○○訴由台灣高雄地方法院檢察署檢察官偵查起訴。
    理  由
一、訊據被告乙○○對於右揭時地與告訴人發生擦撞，致告訴人受有前開傷害等情坦
    承不諱，然矢口否認有何過失，並辯稱：是因為施工單位標誌不清，伊才駛入對
    向車道云云。惟查：
（一）右揭犯罪事實，業據告訴人甲○○於警、偵訊及本院審理時到庭指述綦詳，並
      有道路交通事故調查報告表一紙、診斷證明書影本一紙及照片四幀等資料附卷
      可稽。
（二）再者，右揭路段大寮往林園方向之車道全部封閉，是該路段縮減為單線雙向通
      車，則該路段為道路修理路段乙情，有上開道路交通事故調查報告表乙紙及現
      場照片在卷可按。按行經道路修理路段，應減速慢行，作隨時停車之準備，道
      路交通安全規則第九十三條第一項第四款定有明文；按汽車應在遵行車道內行
      駛；在劃有分向限制線之路段，不得駛入來車道；道路交通安全規則第九十七
      條第一款、第二款規定甚明。此為一般汽車駕駛人所應注意並確實遵守之事項
      。被告考領有普通小型車駕駛執照，自知應遵守上開規定，以避免發生事故之
      危險，且依當時情形，天候為晴、路面乾燥、無缺陷，又無不能注意之情事，
      雖被告以前揭情詞置辯，惟被告於警訊時自承伊知道該路段有施工，其供稱：
      「我駕駛車號ＸＥ─二七七三號自用小客車由林園往大寮方向行駛，途經高雄
      縣大寮鄉○○○路五四四號前，因該路段有施工所以我開在外車道，當時我有
      撞倒路邊分隔用之號誌：：：」等語（見九十一年七月十日警訊筆錄），既然
      被告於肇事前，已有先撞倒路障一事，是其當知該路段為施工路段甚明，又其
      既知為施工路段，縱施工單位警示標誌不清，其仍應遵守相關規定通過該施工
      路段，惟其仍疏未注意，駛入對向車道，致撞擊反向行駛由告訴人所駕駛車牌
      號碼ＸＣＴ─０五０機車而肇禍，使告訴人受有前開傷害，其有過失責任甚明
      。矧以，本件道路交通事故分別經送台灣省高屏澎區車輛行車事故鑑定委員會
      及台灣省車輛行車事故覆議鑑定委員會鑑定肇事因素，亦同此認定，有台灣省
      高屏澎區車輛行車事故鑑該委員會九十一年四月十二日高屏澎鑑字第九一０四
      二一號及台灣省車輛行車事故覆議鑑定委員會九十一年六月二十日府覆議字第
      九一０八九０號鑑定意見書各乙份在卷可考。告訴人因本件道路交通事故受有
      如事實欄所示之傷害，與被告之過失行為間並有相當之因果關係。是本案事證
      已臻明確，被告過失傷害之犯行洵堪認定，應予依法論科。
二、核被告所為，係犯刑法第二百八十四條第一項前段之過失傷害罪。審酌被告就本
    件車禍發生之過失程度、告訴人所受傷害，及被告因賠償金額問題，迄未與告訴
    人達成民事和解，且犯後否認犯行態度不佳等一切情狀，爰量處如主文所示之刑
    ，並諭知易科罰金之折算標準，以資警惕。
據上論斷，應依刑事訴訟法第二百九十九條第一項前段，刑法第二百八十四條第一項
條、第四十一條第一項，罰金罰鍰提高標準條例第一條前段、第二條，判決如主文。
本案經檢察官楊碧瑛到庭執行職務。
中      華      民      國    九十一    年     十二     月    二十四    日
          臺灣高雄地方法院交通法庭
                                          審判長法  官  吳永宋
                                                法  官  陳淑卿
                                                法  官  張茹棻
右正本證明與原本無異。
如不服本判決，應於判決送達後十日內，向本院提出上訴狀。
                                                書記官  李忠霖
中      華      民      國    九十一    年     十二     月    二十四    日
中華民國刑法第二百八十四條
(過失傷害罪)
因過失傷害人者，處六月以下有期徒刑、拘役或五百元以下罰金，致重傷者，處一年
以下有期徒刑、拘役或五百元以下罰金。從事業務之人，因業務上之過失傷害人者，
處一年以下有期徒刑、拘役或一千元以下罰金，致重傷者，處三年以下有期徒刑、拘
役或二千元以下罰金。
